---
title: "Proiect Probabilități și Statistică - infracțiunile din Statele Unite ale Americii comise în anul 1973"
author: "Toader Vlad-Marian, Florea Maria-Alexandra, Cordun Diana-Alexandra"
date: "28-01-2022"
output: html_document
runtime: shiny
---

```{r setup, include=FALSE}
knitr::opts_chunk$set(warning = FALSE, message = FALSE) 
knitr::opts_chunk$set(echo = TRUE)
```
&nbsp;

## Descrierea proiectului

Aplicația noastră utilizează date din DataFrame-ul USArrests, creat pe baza unui studiu efectuat pe un eșantion de 100,000 persoane în anul 1973: crime, asalturi și agresiuni sexuale. 

Pentru realizarea proiectului, am utilizat librăriile shiny și data.table.

## Secțiunea principală a aplicației

În secțiunea principală a aplicației, avem două grafice și un tabel.

## Grafic de tip barplot

Codul de mai jos creează graficul cu informații generale despre infracțiunile comise în toate statele în anul 1973.

``` {r grafic, results="hide", eval=FALSE}
output$generalPlot <- renderPlot({
    
    state.names <- row.names(USArrests)
    barplot(USArrests$Assault,names.arg = state.names, las = 2, ylab = "Rata de arest per 100,000", main = "Rata de arest din SUA în 1973", ylim = c(0,350), col = "green")
    barplot(USArrests$Rape, las = 2, col = "blue", add = TRUE)
    barplot(USArrests$Murder, las=2, col = "red", add = TRUE)
    
    legend(x = "topright", legend = c('Asalt','Agresiune sexuală','Crimă'),col=c("green","blue","red"),pch=15)

    })
```

Rezultatul codului scris anterior este graficul următor:

```{r grafic1, echo=FALSE}
state.names <- row.names(USArrests)
    barplot(USArrests$Assault,names.arg = state.names, las = 2, ylab = "Rata de arest per 100,000", main = "Rata de arest din SUA în 1973", ylim = c(0,350), col = "green")
    barplot(USArrests$Rape, las = 2, col = "blue", add = TRUE)
    barplot(USArrests$Murder, las=2, col = "red", add = TRUE)
    
    legend(x = "topright", legend = c('Asalt','Agresiune sexuală','Crimă'),col=c("green","blue","red"),pch=15)
```

## Diagrama de împrăștiere

Următorul cod creează o diagramă de împrăștiere care reprezintă într-un sistem de axe, având coordonate rata de asalt și rata de crimă, fiecare stat.

``` {r imprastiere, results="hide", eval=FALSE}
 output$scatterPlot <- renderPlot({
    plot(y = USArrests$Murder, x = USArrests$Assault, xlab = "Rata de asalt", ylab = "Rata de crimă", main = "Rata de crimă vs. rata de atac, SUA, 1973")
  })
```

Diagrama arată astfel:

```{r imprastiere1, echo=FALSE}
plot(y = USArrests$Murder, x = USArrests$Assault, xlab = "Rata de asalt", ylab = "Rata de crimă", main = "Rata de crimă vs. rata de atac, SUA, 1973")

```

## Tabel cu date

Următoarea bucată de cod preia datele din DataFrame-ul USArrests și le afișează sub formă de tabel.

```{r tabel, results="hide", eval=FALSE}
 output$table <- renderDataTable({
    
    keep <- c("Murder", "Assault", "Rape")
    
    df <- USArrests[keep]
    
    colnames(df) <- c('Rata de crimă','Rata de asalt','Rata de agresiune sexuală')
    
    as.data.table(df, keep.rownames="Stat")})
```

Datele sunt afișate astfel:

```{r tabel1, echo=FALSE}
keep <- c("Murder", "Assault", "Rape")
    
    df <- USArrests[keep]
    
    colnames(df) <- c('Rata de crimă','Rata de asalt','Rata de agresiune sexuală')
    
    library(knitr)
    kable(df)
```

## Secțiunea particulară per stat

Folosind următorul cod, am creat o secțiune prin care, utilizând o listă drop-down, se pot vizualiza informații despre infracțiunile din fiecare stat, în funcție de alegerea făcută.

În partea de user interface:
```{r dropdown, results="hide", eval=FALSE}
    sidebarPanel(
      
      selectInput("var", 
                  label = "Alegeți un stat pentru a vedea statistici detaliate",
                  choices = row.names(USArrests),
                  selected = "Alabama"),
      textOutput("selected_var"),
      br(),
      plotOutput(outputId = "statePlot"),
      
    )
```

În partea de server:
```{r dropdown1, results="hide", eval=FALSE}
output$statePlot <- renderPlot({
    
    keep <- c("Assault", "Rape", "Murder")
    
    barplot(t(USArrests[input$var,][keep]), beside=TRUE,  ylab = "Rata de arest per 100,000", main = paste("Rata de arest din ", input$var, ", 1973", sep=""), ylim = c(0,350), col=c("green", "blue", "red"))
    
      legend(x = "topright", legend = c('Asalt','Agresiune sexuală','Crimă'),col=c("green","blue","red"),pch=15, cex = .75)

output$selected_var <- renderText({ 
    paste('Statul selectat: ', input$var, sep="")
  })
  })
```

Rezultatul codurilor de mai sus este următoarea secțiune (dacă este selectat statul California):

```{r dropdownfinal, echo=FALSE}
      
    keep <- c("Assault", "Rape", "Murder")
    
    barplot(t(USArrests["California",][keep]), beside=TRUE,  ylab = "Rata de arest per 100,000", main = "Rata de arest din California, 1973", ylim = c(0,350), col=c("green", "blue", "red"))
    
      legend(x = "topright", legend = c('Asalt','Agresiune sexuală','Crimă'),col=c("green","blue","red"),pch=15, cex = .75)
```


